臺灣臺南地方法院民事裁定
                               111年度司繼字第823號
聲  請  人  曾怡慈  
關  係  人  周慶順律師
上列聲請人聲請選任被繼承人王振圭之遺產管理人事件，本院裁
定如下：
    主  文
選任周慶順（律師證書字號：(89)台檢證字第4993號）為被繼承
人王振圭（男、民國00年0月00日生、身分證統一編號：Z000000
000號、民國110年7月26日死亡、生前最後住所：臺南市○○區○○
里○○路○段000號）之遺產管理人。
准對被繼承人之大陸地區以外之繼承人為承認繼承之公示催告。
被繼承人之大陸地區以外之繼承人，應自本公示催告裁定揭示之
日起壹年貳月內承認繼承。上述期限屆滿，無繼承人承認繼承時
，被繼承人之遺產，於清償債權並交付遺贈物後，如有剩餘即歸
屬國庫。
聲請程序費用新臺幣一千元由被繼承人之遺產負擔。
    理  由
一、按先順序繼承人均拋棄其繼承權時，由次順序之繼承人繼承
    ，其次順序繼承人有無不明或第四順序之繼承人均拋棄其繼
    承權者，準用關於無人承認繼承之規定。次按繼承開始時，
    繼承人之有無不明，而無親屬會議或親屬會議未於1個月內
    選定遺產管理人者，利害關係人得聲請法院選任遺產管理人
    ，並由法院依公示催告程序，定6個月以上之期限，公告繼
    承人，命其於期限內承認繼承，此觀民法第1176條第6項、
    第1177條、第1178條規定自明。
二、本件聲請意旨略以：緣聲請人與被繼承人間尚債權債務關係
    ，惟被繼承人於民國110年7月26日死亡，其繼承人均已拋棄
    繼承，親屬會議亦未於1個月內選定遺產管理人，為確保聲
    請人權利，爰依法聲請選任被繼承人之遺產管理人等語。
三、經查，聲請人之主張，業據提出除戶謄本、繼承系統表、民
    事起訴書、本院110年度司繼字第2918號拋棄繼承公告等影
    本為證，復經本院依職權調取110年度司繼字第2918號拋棄
    繼承卷宗查明無誤，堪信為真實。是其以利害關係人身分聲
    請選任被繼承人之遺產管理人，核與上開規定並無不合，應
    予准許。再遺產管理人之選任係屬法院之職權，其職務涉及
    公益性，除應注意遺產處置之公平性外，尚須慮及其適切性
    ，即應兼顧被選任人對遺產、遺債之瞭解程度、處理遺產事
    務之能力與利害關係等綜合判斷之。本件經函詢周慶順、游
    淑惠、蘇明道三位律師擔任被繼承人遺產管理人意願後，其
    中周慶順律師先行具狀向本院陳明同意擔任被繼承人之遺產
    管理人，有本院通知函、送達證書及周慶順律師之陳報狀等
    附卷可稽。審酌周慶順律師不僅具專業法律知識及能力，且
    有法律事務之執行經驗，又與聲請人及被繼承人間均無親屬
    或利害關係，由其擔任本件遺產管理人，當能秉持專業倫理
    與客觀公正態度，善盡管理保存及清算遺產之責，是認由其
    擔任被繼承人之遺產管理人，應屬妥適，爰裁定如主文，並
    限期命繼承人為承認繼承之公示催告。
四、依家事事件法第127條第4項之規定，裁定如主文。
中　　華　　民　　國　　111 　年　　5 　　月　　18　　日
               家事法庭  司法事務官  　陳敬程
以上正本係照原本作成。。
如對本裁定抗告須於裁定送達後10日內向本院提出抗告狀，並應
繳納抗告費新台幣1000元整。
中　　華　　民　　國　　111 　年　　5 　　月　　18　　日
                         書  記  官  　曾建中